【裁判字號】    88,易,2220
【裁判日期】    890712
【裁判案由】    竊盜
【裁判全文】
臺灣桃園地方法院刑事判決                        八十八年度易字第二二二○號
    公 訴 人  臺灣桃園地方法院檢察署檢察官
    被    告  甲○○
    選    任  邱清銜律師
    辯 護 人  洪明俊律師
右列被告因竊盜案件，經檢察官提起公訴（八十八年度偵字第一三三○九號），本院
判決如左：
    主    文
甲○○連續竊盜，處有期徒刑參月。
扣案之網子壹具沒收。
    事    實
一、甲○○基於意圖為自己不法所有之概括犯意，於民國（下同）八十八年七月二十
    八日早上八時許，以在其位於桃園縣龍潭鄉高平村中山科學研究院青山廠後方茶
    園內所架設之捕鴿網，使飛經該處之賽鴿入網後即無法飛離之方式，連續竊取入
    網乙○○、丙○○、戊○○所有之賽鴿各二隻（腳環號碼分別為台鴿一九九九年
    三二五○四二號、三二五○四三號；台鴿一九九九年三二六六○一號、三二六六
    二一號；台鴿一九九九年三九七三八七號、三九七三八九號），惟因乙○○、丙○○、戊○○曾有賽鴿於放飛後均不知去向，而循線查悉上開茶園經人設網捕鴿
    情事，乃事先於是日凌晨四時邀同友人鍾萬聖、己○○等人，至該處埋伏欲尋找
    設網捕鴿之人，迨同日上午八時許，甲○○果至該處欲卸下上開已中網之賽鴿時
    ，乙○○等人見狀遂一同上前追問，甲○○旋即倉惶逃離現場。經警於現場扣得
    被告所有供捕鴿用網子一具及藍色塑膠袋一只。
二、案經乙○○、丙○○、戊○○訴由桃園縣警察局平鎮分局報請台灣桃園地方法院
    檢察署檢察官偵查起訴。
    理    由
一、訊據被告甲○○固坦認上開茶園確為其所有，惟矢口否認有何竊盜犯行，辯稱：
    伊沒有架網捕鴿，那是別人所架設的，與伊無關，且網子架設在前方茶園，並非
    伊茶園內，況伊也沒有去抓中網之鴿子云云。然查，被告於右揭時、地架網捕鴿
    ，且持藍色塑膠袋正欲卸下入網賽鴿之際，因見有人上前追問，乃急忙逃離現場
    等事實，迭據告訴人乙○○、丙○○、戊○○於警訊及偵、審中指訴綦詳，且互
    核相符，並經證人即桃園信鴿協會龍岡分會會長己○○及鍾萬聖於警訊、偵查中
    證述屬實，另參以案發時上開網子內六隻賽鴿，分別為告訴人乙○○、丙○○及
    戊○○所有（腳環號碼分別為台鴿一九九九年三二五○四二號、三二五○四三號
    ；台鴿一九九九年三二六六○一號、三二六六二一號；台鴿一九九九年三九七三
    八七號、三九七三八九號），除經告訴人乙○○、丙○○及戊○○三人陳明在卷
    ，並有桃園縣信鴿北海競翔聯合分會鴿隻報到資料清冊二紙及贓物領據三紙附卷
    可憑，而被告於告訴人等人上前追問之際，竟立即逃離現場，若非畏罪情虛，何
    至如此？又被告另供稱上開捕鴿網已架設於其所有茶園已一、二年等詞（見本院
    八十八年十月二十七日訊問筆錄），卻迄未主動予以拆除，尤有可疑，凡此益徵
    被告確有架網捕捉告訴人之賽鴿，其不法所有之犯意至為灼明。此外復有卷附現
    場照片六幀及扣案之網子一具可資佐證，本件事證已臻明確，是被告前開所辯，
    無非事後卸飾之詞，尚無足取，其犯行堪以認定，應依法論科。
二、查竊盜罪既遂與未遂之區別，應以所竊之物已否移入自己實力支配之下為標準，
    若已將他人財物移入自己實力支配之下，其竊盜行為即已完成，至其後將已竊得
    之物遺棄逃逸，仍無妨該罪之成立（最高法院十七年上字第五○九號、四十九年
    台上字第九三九號判例意旨參照）。本件被告架設捕鴿網，俟告訴人所有之賽鴿
    入網後，即無法再飛離該網乙節，已經證人即承辦員警丁○○於本院審理時結證
    在卷（見本院八十八年十二月十七日訊問筆錄），足見上開賽鴿於飛入被告所架
    設網子後，即已置於被告實力支配之下，要不因其是否卸下入網鴿子而異其罪責
    ，是核被告所為，應係犯刑法第三百二十條第一項之普通竊盜罪。公訴人認本件
    被告係犯刑法第三百二十條第三項、第一項竊盜未遂罪云云，尚有未洽，併予指
    明。被告架設捕鴿網，先後捕獲依序飛來入網之鴿子共六隻，係侵害各鴿子所有
    人之財產利益，其先後多次犯行，時間緊接，所犯構成要件相同，顯係基於概括
    之犯意反覆為之，為連續犯，應以一罪論，並加重其刑。爰審酌被告前無犯罪前
    科，素行尚佳，此有台灣高等法院被告全國前案紀錄表存卷可按，惟其架設鴿網
    捕捉賽鴿牟利，嚴重影響賽鴿運動之正常運作，犯後猶否認犯行等一切情狀，量
    處如主文所示之刑，以示懲儆。
三、扣案之網子一具，查係被告所有，供本件犯罪之用，爰依刑法第三十八條第一項
    第二款規定併予宣告沒收。至扣案之藍色塑膠袋一只雖亦係被告所有，且供本件
    犯罪之用，惟因業已滅失，此經證人丁○○陳明在卷，故不另為沒收之諭知，附
    此敘明。
據上論斷，應依刑事訴訟法第二百九十九條第一項前段，刑法第五十六條、第三百二
十條第一項、第三十八條第一項第二款，罰金罰鍰提高標準條例第一條前段，判決如
主文。
本案經檢察官張尹敏到庭執行職務。
中      華      民      國      八十九      年      七    月    十二    日
                                     臺灣桃園地方法院刑事第二庭
                                         法  官   李  育  仁
右正本證明與原本無異。
如不服本判決，應於判決送達後十日內向本院提出上訴狀( 應附繕本 )，上訴於
臺灣高等法院。
                                         書記官   王  泰  元
中      華      民      國      八十九      年      七    月  二十六    日
附錄本案論罪科刑法條全文
刑法第三百二十條第一項
刑法第三百二十條
意圖為自己或第三人不法之所有，而竊取他人之動產者，為竊盜罪，處五年以下有期
徒刑、拘役或五百元以下罰金。
意圖為自己或第三人不法利益，而竊佔他人之不動產者，依前項之規定處斷。
前二項之未遂犯罰之。


司法院資訊處製作；財團法人民間司法改革基金會備份。
